# 工资结余是否应转资本公积

提问人：胖胖彤 时间：2010-10-13 10:52:56
某国有企业增资扩股，扩股前国有股持股为40%，审计时，以前年度工效挂钩产生的工资结余是否必须转为资本公积？现有人认为，这不是改制，可以不转资本公积？ 请问：正确的做法是？依据？

回答人：chenyiwei
根据财企[2008]34号文规定：
二、关于企业应付工资结余的处理 (一)《企业财务通则》施行后，处于正常生产经营情况的企业，在继续实施工效挂钩政策的条件下，截至 2007 年 12 月 31 日因实施工效挂钩政策形成的应付工资结余，应当继续作为负债管理，主要用于以后年度工资分配的"以丰补歉"，不能转增未分配利润、盈余公积、资本公积，以维护国家工效挂钩政策的一致性。今后国家对企业工资管理政策进行重大调整或者制定出台新的有关政策时，原有应付工资结余的处理再行规定。 企业截至 2006 年 12 月 31 日拖欠的以下支出，经职工(代表)大会审议通过后，也可从上述工效挂钩政策形成的应付工资结余中列支： 1 ．离退休人员符合国家规定的统筹项目外养老费用；
2 ．符合国家规定的内退人员基本生活费和社会保险费； 3 ．解除劳动合同的职工经济补偿金。 (二)企业进行公司制改建、接受新股东出资或者实施产权转让时，按照财政部印发的《企业公司制改建有关国有资本管理与财务处理的暂行规定》(财企[2003]313号)以及《关于〈企业公司制改建有关国有资本管理与财务处理的暂行规定〉有关问题的补充通知》(财企[2005]12号)，工效挂钩形成的应付工资结余应当在资产评估基准日转增资本公积，不再作为负债管理，也不得量化为个人投资。